---
title: "Estadistica Descriptiva"
author: "Paúl Arévalo, Esteban Vizhñay"
date: "2024-06-28"
output: pdf_document
---

```{r setup, include=FALSE}
knitr::opts_chunk$set(echo = TRUE)
```

```{r}
X <- c(120, 121, 120, 119, 121, 120, 120, 119, 120, 121, 120, 120, 122, 120, 121, 120, 119, 122, 120, 119)
```

La Frecuencia Absoluta y Frecuencia Relativa se calcula de la siguiente manera:

```{r}
table(X)
```

```{r}
table(X) / length(X)
```

```{r}
addmargins(table(X))
```

```{r}
addmargins(table(X) / length(X))
```

### Frecuencias Acumuladas

```{r}
cumsum(table(X))
```

```{r}
cumsum(table(X) / length(X))
```

### Gráficos para clases de tipo Cualitativo

```{r}
barplot(table(X), xlab = "Clase", ylab = "Frecuencia")
```
```{r}
barplot(table(X) / length(X), xlab = "Clase", ylab = "Frecuencia")
```

**Diagrama de sectores**

```{r}
pie(table(X))
```

```{r}
pie(table(X) / length(X))
```

### Gráficos para Clases Cuantitativas

**Diagrama de Barras**

```{r}
barplot(table(X), space = c(100, 2))
```

```{r}
barplot(table(X) / length(X), space = c(100, 2))
```
**Histograma**

```{r}
hist(X)
```

**Polígono de Frecuencias**

**Tallo y Hoja**
Procedimiento semigráfico útil cuando se tiene menos de 50 datos.

```{r}
stem(X)
```

```{r}
ingresos <- c(66814.195, 42144.338, 25697.767, 35976.874, 39060.606, 13362.839, 61674.641, 53451.356)
stem(ingresos)
```

**Box Plot**

```{r}
boxplot(X)
```

```{r}
boxplot(ingresos)
```

### Agrupación de Datos Cuantitativos

```{r}
datos <- c(4, 8, 4, 6, 8, 6, 7, 7, 7, 8, 10, 9, 7, 6, 10, 8, 5, 9, 6, 3, 7, 6, 4, 7, 6, 9, 7, 4, 7, 6, 8, 8, 9, 11, 8, 7, 10, 8, 5, 7, 7, 6, 5, 10)
```

### Longitud de Datos

```{r}
n <- length(datos)
n
```

**Recomendaciones para construir la tabla de fercuencias**

### Rango R

```{r}
mayorValor <- max(datos)
menorValor <- min(datos)
R <- mayorValor - menorValor
```

extraer el max y min en un nuevo vector, puede ser alternativo

```{r}
rango <- range(datos)
```

### Número de clases de acuerdo a la recomendación

```{r}
k <- 6
```

### Amplitud

```{r}
Amplitud <- R / k
```

por simplicitud se redefine a la amplitud como 1

```{r}
Amplitud <- round(Amplitud)
```

### Limites de los intervalos

```{r}
seq(menorValor, mayorValor, length = k)
```

### Construcción de los intervalos mediante la función cut():

```{r}
intervalosDatos <- cut(datos, breaks = seq(menorValor, mayorValor, length = k), include.lowest = TRUE)
```

### frecuencia absoluta

```{r}
frecuencia <- table(intervalosDatos)
frecuencia
```

### Frecuencia Relativa fr

```{r}
fr <- frecuencia / n # fr=prop.table(frecuencia)
fr
```

### Frecuencia Acumulada F

```{r}
F <- cumsum(frecuencia)
F
```


### Frecuencia Acumulada Relativa Fra

```{r}
Fra <- cumsum(fr)
```


### Tabla final de frecuencias

```{r}
tablafinal <- cbind(frecuencia, fr, F, Fra) # juntamos todo
tablafinal
```


## Medidas Estadísticas

### Medidas de Tendencia Central

**Media Aritmética**

```{r}
X
```

```{r}
mean(X)
```

```{r}
ingresos
```

```{r}
mean(ingresos)
```

```{r}
hist(ingresos, breaks = seq(0, 100000, by = 10000), freq = FALSE, main = "Histograma de Ingresos", ylab = "Densidad de Frecuencia")
points(mean(ingresos), -0.0000005, pch = 24, cex = 2.8)
```

**Mediana**

```{r}
median(X)
```

**Moda**

```{r}
moda <- function(x) {
    t <- table(x)
    return(as.numeric(names(t)[t == max(t)]))
}
```

```{r}
moda(X)
```

### Medidas de Dispersión

```{r}
X <- c(120, 121, 120, 119, 121, 120, 120, 119, 120, 121, 120, 120, 122, 120, 121, 120, 119, 122, 120, 119)
```

**Rango**

```{r}
range(X)
```

**Varianza Muestral**

```{r}
var(X)
```

**Desviación Estándar Muestral (desviación típica)**

```{r}
sd(X)
```

**Desviación Media**

**Coeficiente de Variación**

### Medidas de Dispersión

**Cuartiles**

```{r}
quantile(X, c(0.25, 0.50, 0.75))
```

**Percentiles**

```{r}
quantile(X, c(0.01, 0.02, 0.9))
```

**Deciles**

```{r}
quantile(X, c(0.1, 0.20, 0.30))
```

**Resumen**

```{r}
summary(X)
```

### Medidas de Forma

*Concentración*

```{r}
library(moments)
c = c(22,22,23,24,26,27,28,29,29,29,31,33,34,35,35,35,36,38,39,42,44,44,45,45,45,47,48,52,59,66,67,69,69)
```

```{r}
c
```


```{r}
media_c = mean(c)
media_c 
```

```{r}
desviacion_media = sum((c-media_c)^2)/(length(c))
desviacion_media 
```

*Curtosis*

```{r}
kurtosis_c <- kurtosis(c)
kurtosis_c
```

*Asimetría*

```{r}
# asimetria
skewness_c <- skewness(c)
skewness_c 
```

```{r}
curtosis_c <- mean((c - mean(c))^4) / sd(c)^4 - 3
curtosis_c
```