---
title: "Informe en LaTeX con RStudio"
author: "Paúl Arévalo, Esteban Vizhñay"
date: "2024-06-28"
output: pdf_document
---

# Introducción

```{r}
library(readr)
Alumnos <- read_csv("Alumnos.csv")
```

```{r}
Alumnos
```

### Mediana de la estatura

```{r}
median(Alumnos$Estatura)
```

### Primer y tercer cuartil de la estatura

```{r}
quantile(Alumnos$Estatura)
```

### Mediana de la estatura

```{r}
mean(Alumnos$Estatura)
```

### Amplitud de la estatura

```{r}
max(Alumnos$Estatura) - min(Alumnos$Estatura)
```

### Desviación Estandar de la estatura

```{r}
max(Alumnos$Estatura) - min(Alumnos$Estatura)
```

### Porcentaje de hombres en la muestra

```{r}
soloHombres = Alumnos[ which(Alumnos$Sexo =="Hombre"),]
dim(soloHombres)
```

```{r}
porcentajeHombres = (dim(soloHombres) * 100) / dim(Alumnos)
porcentajeHombres
```

### Estatura Media,desviación estándar para los hombres

```{r}
min(soloHombres$Estatura)
```

```{r}
sd(soloHombres$Estatura)
```

### Estatura media, desviación estándar para las mujeres


```{r}
soloMujeres = Alumnos[ which(Alumnos$Sexo =="Mujer"),]
mean(soloMujeres$Estatura)
```

```{r}
sd(soloMujeres$Estatura)
```

### Coeficiente de correlación


```{r}
cor(Alumnos$Peso, Alumnos$Estatura)
```

### Cuantas personas tiene un gato


```{r}
tieneGatos = Alumnos[ which(Alumnos$Mascota =="Gato"),]
dim(tieneGatos)
```


### Cuantas mujeres tiene un gato

```{r}
mujeresTienenGato = Alumnos[ which(Alumnos$Sexo =="Mujer" & Alumnos$Mascota =="Gato"),]
dim(mujeresTienenGato)
```


### Porcentaje de la muestra que son hombres y tienen un gato

```{r}
hombresTienenGato = Alumnos[ which(Alumnos$Sexo =="Hombre" & Alumnos$Mascota =="Gato"),]
dim(hombresTienenGato)
```
```{r}
hombresTienenGato
```


### Si seleccionamos al azar a un individuo de la muestra, ¿qué probabilidad hay de que sea mujer o tenga un perro?


```{r}
sonMujeres = Alumnos[which(Alumnos$Sexo == "Mujer"),]
dim(sonMujeres)
```


```{r}
tienenPerro = Alumnos[which(Alumnos$Mascota == "Perro"),]
dim(tienenPerro)
```



```{r}
mujeresConPerro = Alumnos[which(Alumnos$Sexo == "Mujer" & Alumnos$Mascota == "Perro"),]
dim(mujeresConPerro)
```


```{r}

resultado=(dim(sonMujeres)/100) + (dim(tienenPerro)/100) - (dim(mujeresConPerro)/100)
resultado

```

### Si seleccionamos al azar a un individuo de la muestra, ¿qué probabilidad hay de que sea hombre y tenga un gato?


```{r}
hombreConGato=Alumnos [ which(Alumnos$Sexo=="Hombre" & Alumnos$Mascota=="Gato"),]
dim(hombreConGato)
```


```{r}
resultado=dim(hombreConGato)/100
resultado
```


### Si sabemos que la persona seleccionada es un hombre, ¿qué probabilidad hay de que tenga un perro, redondeado a dos decimales?

```{r}
soloHombres <- Alumnos [ which(Alumnos$Sexo=="Hombre"),]
dim(soloHombres)

```


```{r}
hombreConPerro=Alumnos [ which(Alumnos$Sexo=="Hombre" & Alumnos$Mascota=="Perro"),]
dim(hombreConPerro)
```




```{r}

resultado=dim(hombreConPerro)/dim(soloHombres)
resultado
```












